臺灣臺南地方法院刑事判決　　　　　　　96年度交易字第62號
公　訴　人　臺灣臺南地方法院檢察署檢察官
被　　　告　乙○○
選任辯護人　黃紹文律師
　　　　　　黃溫信律師
　　　　　　徐美玉律師
上列被告因過失致死案件，經檢察官提起公訴（96年度偵字第
7217號），被告就犯罪事實為有罪之陳述，經本院裁定進行簡式
審判程序，本院判決如下：
    主  文
乙○○犯過失致人於死罪，處有期徒刑捌月；減為有期徒刑肆月
，如易科罰金，以新臺幣壹仟元折算壹日。緩刑參年。
    事  實
一、乙○○考領有小型車普通駕駛職執照，其於民國95年12月21
    日8時許，駕駛牌照號碼2635-GF號自小客車，沿臺南市○○
    路機慢車優先道由東向西行駛，於行經上開道路與東豐路
    305巷交岔路口時，其原應注意汽車在設有劃分島劃分快慢
    車道之道路，在慢車道行駛之車輛不得迴轉，且駕駛人應注
    意車前狀況，隨時採取必要安全措施，且依當時情形，又無
    不能注意之情事，其竟疏於注意及此，而貿然於上開路口向
    左迴轉，欲沿東豐路之內側快車道由東向西行駛；適有行人
    陳顏伶俐由南向北欲徒步穿越上開未設有行人穿越道之交岔
    路口時，亦疏未注意左右來車，乙○○駕駛之2635-GF號自
    小客車右前方遂撞及陳顏伶俐，致陳顏伶俐受有胸部撞傷、
    肺挫傷、氣血胸等之傷害，經送醫後於96年1月11日19時2分
    許不治死亡。乙○○於未被有偵查權之公務員或機關發覺前
    ，向到場處理之警員自首坦承犯行，進而接受裁判。
二、案經臺南市警察局第五分局報請臺灣臺南地方法院檢察署檢
    察官相驗後偵查起訴。
    理  由
一、本件係經被告乙○○於準備程序當庭表示認罪，而經本院裁
    定以簡式審判程序加以審理，則依據刑事訴訟法第273條之2
    、同法第159條第2項之規定，不適用傳聞法則有關限制證據
    能力之相關規定，合先敘明。
二、上開犯罪事實，業據被告乙○○於警詢及偵、審中坦承不諱
    ，並有被害人陳顏伶俐之診斷證明書、道路交通事故現場圖
    、道路交通事故調查報告表（一）、（二）各1份及警察蒐
    證之照片20張附卷可稽。被害人陳顏伶俐係因本件車禍受有
    胸部撞傷、肺挫傷、氣血胸等之傷害，於96年1月11日19 時
    2分許不治死亡，亦有臺灣臺南地方法院檢察署檢察官督同
    檢驗員相驗屍體之相驗筆錄、驗斷書、相驗屍體證明書及相
    驗照片等附卷可資佐證。
三、按汽車行駛時，駕駛人應注意車前狀況，並隨時採取必要之
    安全措施；汽車行駛至交岔路口，在設有劃分島劃分快慢車
    道之道路，慢車道上行駛之車輛不得左轉；行人穿越道路，
    在未設行人穿越設施，亦非禁止穿越之路段穿越道路時，應
    注意左右無來車，始可小心迅速穿越，道路交通安全規則第
    94條第3項、第102條第1項第6款前段、第134條第6款定有明
    文。被告及被害人自應分別注意遵守上開規定，且當時天候
    晴、日間自然光線、柏油路面乾燥、無缺陷、無障礙物、視
    距良好，有上開道路交通事故調查報告表（一）可稽，客觀
    上並無被告及被害人不能注意之情事。詎被告駕駛2635-GF
    號自小客車，沿臺南市○○路機慢車優先道由東向西行駛，
    於行經上開道路與東豐路305巷交岔路口時，竟疏於注意在
    設有劃分島劃分快慢車道之道路，在慢車道行駛之車輛不得
    迴轉，且疏於注意車前狀況，而貿然於上開路口向左迴轉，
    欲沿東豐路之內側快車道由東向西行駛，其駕駛之2635-GF
    號自小客車右前方遂撞及亦疏未注意左右來車，由南向北欲
    徒步穿越上開路口之被害人，致被害人受有胸部撞傷、肺挫
    傷、氣血胸等之傷害，經送醫後於96年1月11日19時2分許不
    治死亡，被告及被害人就本件車禍之發生顯均同有過失，本
    件之車禍肇事責任經檢察官送請臺灣省車輛行車事故覆議鑑
    定委員會鑑定結果亦同，有該會96年4月24日府覆議字第
    0966201019號函附卷可稽。被告之過失行為與被害人之死亡
    間，並有相當因果關係。綜上所述，事證明確，被告之犯行
    洵堪認定。
四、核被告乙○○所為，係犯刑法第276條第1項之過失致死罪。
    被告於肇事犯罪後，未被有偵查權之公務員或機關發覺前，
    ，向到場處理之警員自首坦承犯行，進而接受裁判，有臺南
    市○○○道路交通事故肇事人自首情形紀錄表附卷可稽，爰
    依刑法第62條前段規定減輕其刑。審酌被告之品行（無前科
    ）、智識程度（高職畢業）、生活經濟狀況普通、被告及被
    害人就本件車禍之發生均同有過失、所生之危害（被害人受
    傷後不治死亡）、被告於事後坦承犯行，並已與被害人之家
    屬成立民事調解，有調解筆錄1份附卷可稽等一切情狀，爰
    量處有期徒刑捌月，以示懲儆。被告犯罪時間在中華民國96
    年4月24日以前，合於減刑條件，應減為有期徒刑4月，並諭
    知易科罰金之折算標準。又被告前未曾受有期徒刑以上刑之
    宣告，有臺灣高等法院被告前案紀錄表在卷可憑，其經此偵
    、審程序之教訓後，應知所警惕，信無再犯之虞，本院因認
    所宣告之刑以暫不執行為適當，併諭知緩刑3年，以勵自新
    。
據上論斷，應依刑事訴訟法第273條之1第1項、第299條第1項前
段，刑法第276條第1項、第62條前段、第41條第1項前段、第74
條第1項第1款，中華民國96年罪犯減刑條例第2條第1項第3款、
第7條、第9條，刑法施行法第1條之1，判決如主文。
本案經檢察官甲○○到庭執行職務
中　　華　　民　　國　　96　　年　　8　　月　　8 　　日
　　　　　　  　　　交通法庭    法　官　林勝利
以上正本證明與原本無異。
如不服本判決應於收受本判後10日內向本院提出上訴書狀，並應
敘述具體理由。如未敘述上訴理由者，應於上訴期間屆滿後20日
內向本院補提理由書狀（均須按他造當事人之人數附繕本）「切
勿逕送上級法院」。
　　　　　　　　　　　　　　　　書記官　陳金堂
中　　華　　民　　國　　96　　年　　8　　月　　8 　　日
附錄本案論罪科刑法條全文：
中華民國刑法第276條
（過失致死罪）
因過失致人於死者，處 2 年以下有期徒刑、拘役或 2 千元以下
罰金。
從事業務之人，因業務上之過失犯前項之罪者，處 5 年以下有期
徒刑或拘役，得併科3千元以下罰金。
